臺灣高雄地方法院刑事判決　　　　　　　96年度易字第2749號
公　訴　人　臺灣高雄地方法院檢察署檢察官
被　　　告　甲○○
上列被告因竊盜案件，經檢察官提起公訴（96年度偵字第19870
號），嗣被告於本院準備程序進行中，就被訴事實為有罪之陳述
，經本院告知簡式審判程序意旨，並聽取公訴人及被告之意見後
，本院裁定改依簡式審判程序審理，判決如下：
    主  文
甲○○攜帶兇器、毀越安全設備、於夜間侵入住宅竊盜未遂，累
犯，處有期徒刑肆月，如易科罰金，以新臺幣壹仟元折算壹日。
    事  實
一、甲○○前於民國92年間因竊盜案件，經本院以92年度訴字第
    1406號判決判處有期徒刑2 年確定，送監執行後，於94年8
    月6 日縮刑期滿執行完畢，詎仍不知悔改，基於為自己不法
    之所有之意圖，於96年5 月26日凌晨4 時40分許之夜間，攜
    帶客觀上得以危害人生命、身體安全，可供兇器使用之可拆
    式套筒螺絲起子1 支（未扣案），前往乙○○位於高雄市○
    ○區○○街203 巷10號住處，持上開螺絲起子拆卸該住宅後
    門之鋁製防盜窗後，攀爬逾越窗戶進入該住宅內，翻箱倒櫃
    搜尋財物著手實行竊盜，搜尋至該址三樓時，甲○○發現該
    有人正在三樓房間睡覺，為免遭人發現，故於尚未竊得任何
    財物前即行離去，嗣因乙○○查覺有異，調閱監視錄影畫面
    報警處理，始查悉上情。
二、案經高雄市政府警察局楠梓分局報請臺灣高雄地方法院檢察
    署檢察官偵查起訴。
    理  由
一、本件被告甲○○所犯為死刑、無期徒刑、最輕本刑為3 年以
    上有期徒刑以外之罪，其於準備程序進行中，就被訴事實為
    有罪之陳述，經本院告知簡式審判程序之旨，並聽取當事人
    之意見後，裁定改依簡式審判程序審理，合先敘明。
二、上開犯罪事實，業據被告於本院審理中坦承不諱，核與證人
    乙○○於警詢中所述相符，並有監視錄影翻拍照片15幀在卷
    可憑，被告之自白與事實相符，本案事證明確，被告犯行堪
    予認定。
三、按刑法第321 條第1 項第3 款之攜帶兇器竊盜罪，係以行為
    人攜帶兇器竊盜為其加重條件，此所謂兇器，其種類並無限
    制，凡客觀上足對人之生命、身體、安全構成威脅，具有危
    險性之兇器均屬之，且祇須行竊時攜帶此種具有危險性之兇
    器為已足，並不以攜帶之初有行兇之意圖為必要，最高法院
    79年台上字第5253號判例意旨可資參照。查被告於行竊時係
    持可拆式套筒螺絲起子1 支拆卸鋁窗，業據其坦承在卷，而
    螺絲起子為金屬製品，質地堅硬，客觀上足以殺傷人生命、
    身體，顯係具有危險性之兇器。又按鋁窗一般觀念具有防盜
    之效果，係安全設備，故被告如事實欄所述拆卸鋁製防盜窗
    後，攀爬逾越窗戶進入被害人住處，自屬毀壞、逾越安全設
    備。是核被告所為，係犯刑法第321 條第2 項、第1 項第1
    、2 、3 款之攜帶兇器、毀越安全設備、於夜間侵入住宅竊
    盜未遂罪。被告毀壞安全設備而於夜間侵入上開住宅行竊，
    其毀壞安全設備（拆卸鋁窗）、無故侵入住宅等行為，均已
    結合於所犯加重竊盜之罪質中，不另論以毀損罪或無故侵入
    住宅罪。被告著手於犯罪行為之實行而未得逞，為未遂犯，
    爰依刑法第25條第2 項規定，按既遂犯之刑減輕之。又被告
    前於92年間因竊盜案件，經本院以92年度訴字第1406號判決
    判處有期徒刑2 年確定，送監執行後，於94年8 月6 日縮刑
    期滿執行完畢，此有臺灣高等法院被告前案紀錄表1 份在卷
    可稽，被告前受徒刑之執行完畢後，再犯本件犯行，係5 年
    以內故意再犯本件有期徒刑以上之罪，為累犯，應依刑法第
    47條第1 項之規定，加重其刑，並依法先加後減之。爰審酌
    被告有多次竊盜前科，有臺灣高等法院被告前案紀錄表可證
    ，素行不佳，不思改過向善，竟為圖一己私慾再為本案竊盜
    犯行，所為實不足取，惟念其犯後坦承犯行，態度尚佳，且
    本件犯行未竊得任何財物，被害人實質損害非鉅等一切具體
    情狀，量處如主文所示之刑，並斟酌被告所犯情節及係高中
    畢業、職業工、經濟狀況小康等情（見被告警詢筆錄「受詢
    問人」欄所載），諭知如主文所示之易科罰金折算標準，以
    資懲儆。被告持以行竊之螺絲起子1 支，雖係被告所有，惟
    被告行竊後已將該螺絲起子丟棄，業據其供述明確（見本院
    96年10月22日筆錄），既已滅失，爰不予宣告沒收，附此敘
    明。
據上論斷，應依刑事訴訟法第273 條之1 第1 項、第299 條第1
項前段，刑法第321 條第1 項第1 款、第2 款、第3 款、第25條
第2 項、第47條第1 項、第41條第1 項前段，判決如主文。
本案經檢察官周天畏到庭執行職務。
中　　華　　民　　國　　96　　年　　10　　月　　31　　日
                  刑事第十庭  法　官  林揚奇
以上正本證明與原本無異。
如不服本判決應於收受本判決後10日內向本院提出上訴書狀，並
應敘述具體理由，如未敘述上訴理由者，應於上訴期間屆滿後20
日內補提理由書狀於本院（均須按他造當事人之人數附繕本）「
切勿逕送上級法院」。
中　　華　　民　　國　　96　　年　　10　　月　　31　　日
 　　　　　　　　　　　　　　 書記官  于耀文
附錄論罪法條：
中華民國刑法第321條
（加重竊盜罪）
犯竊盜罪而有左列情形之一者，處6月以上、5年以下有期徒刑：
一於夜間侵入住宅或有人居住之建築物、船艦或隱匿其內而犯之
者。二毀越門扇、牆垣或其他安全設備而犯之者。
三  攜帶兇器而犯之者。
四  結夥三人以上而犯之者。
五  乘火災、水災或其他災害之際而犯之者。
六  在車站或埠頭而犯之者。
前項之未遂犯罰之。
